【裁判字號】    89,簡聲抗,2
【裁判日期】    891025
【裁判案由】    
【裁判全文】
臺灣彰化地方法院民事裁定                          八十九年度簡聲抗字第二號
    抗  告  人  甲○○
    相  對  人  乙○○
右當事人間因聲請停止執行事件，抗告人對民國八十九年七月二十八日本院彰化簡易
庭八十九年度彰簡聲第十六號民事裁定提起抗告，本院裁定如左：
    主      文
原裁定除本院八十九年度民執字第四０三八號執行事件關於債務人顏維松應將門牌號
碼彰化縣彰化市○○路四三三號建物拆除之強制執行程序，於本院八十九年度彰簡字
第三七八號第三人異議之訴事件判決確定前應暫予停止外，均廢棄。
右開廢棄部分，相對人在原審之聲請駁回。
其餘抗告駁回。
第一項相對人供擔保之金額應提高為新臺幣貳佰陸拾肆萬玖仟零肆玖元。
    理      由
一、按有回復原狀之聲請或提起再審或異議之訴，或對於和解為繼續審判之請求，或
    提起宣告調解無效之訴，撤銷調解之訴，或對於法院因強制執行法第四條第一項
    第五款之裁定提起抗告時，法院因必要情形，或依聲請定相當並確實之擔保，得
    為停止強制執行之裁定，強制執行法第十八條第二項定有明文。
二、本件抗告意旨略以：系爭強制執行聲請包括拆屋及還地二種執行，故還地之執行
    ，房屋所有權人應無權排除強制執行，第三人異議應予駁回，又拆屋之執行須為
    土地登記簿上之所有人有排除執行之權利，就非屬聲請人為房屋所有人部分，不
    應停止執行，系爭建物之建物改良物謄本明確登記於民國（下同）七十九年十一
    月二十三日方因繼承登記為顏維松為所有人，故顏維松就系爭建物之贈與行為，
    對善意第三人即抗告人不生效力，債權無排除強制執行之權利，又相對人曾發存
    證信函予抗告人表示願付租金，惟依民事判決及土地謄本所示，相對人非系爭建
    物所有權人，故抗告人並不承認其為所有基地之承租人，故相對人將系爭建物取
    為己有，絕非善意，另抗告人為系爭建物基地之所有人，依法訴請排除被告之侵
    害，拆除地上建物，將土地返還，如突停止執行，依土地公告現值地價計算，總
    計新台幣（下同）一千九百八十三萬六千零六十元，每年租金至少應為一百九十
    八萬三千六百零六元，本件執行名義即本案訴訟自八十六年六月起訴至八十八年
    七月二十三日二審判決確定，歷時二年，如上訴三審將耗時更久，預計至確定止
    要四年，抗告人之損失應達八百萬元以上，原審僅命聲請人提出三十九萬四千六
    百六十元之擔保，實不足彌補抗告人之損失，請求提高擔保金額等詞。
三、經查，抗告人聲請本院八十九年度民執字第四０三八號執行事件，其執行標的包
    括：（一）債務人應將坐落門牌號碼彰化縣彰化市○○路四三三號建物拆除，並
    將其基地即坐落彰化縣彰化市○○段三九八地號面積肆拾陸平方公尺、同段三九
    九地號面積伍拾參平方公尺、同段四００地號面積伍拾參平方公尺、同段四０一
    地號面積肆拾玖平方公尺、同段四一四地號如附圖所示Ｂ部分面積伍拾參平方公
    尺、同段四一五地號如附圖所示Ａ部分面積壹佰壹拾捌平方公尺騰空返還；（二
    ）債務人應給付聲請人自八十六年六月八日起至返還日止，按每年二十七萬八千
    零五十一元計付之損害金；（三）債務人應給付聲請人訴訟費用及本件程序費用
    三十五萬一千三百三十二元，而相對人係就坐落門牌號碼彰化縣彰化市○○路四
    三三號建物部分提起第三人異議之訴，業經本院調閱本院八十九年度民執字第四
    ０三八號及八十九年度彰簡第三七八號民事事件全卷查明，原審將拆屋部分裁定
    停止，應無不合，惟逾此範圍將其基地即坐落彰化縣彰化市○○段三九八地號面
    積肆拾陸平方公尺、同段三九九地號面積伍拾參平方公尺、同段四００地號面積
    伍拾參平方公尺、同段四０一地號面積肆拾玖平方公尺、同段四一四地號如附圖
    所示Ｂ部分面積伍拾參平方公尺、同段四一五地號如附圖所示Ａ部分面積壹佰壹
    拾捌平方公尺騰空返還，及債務人應給付聲請人自八十六年六月八日起至返還日
    止，按每年二十七萬八千零五十一元計付之損害金，暨債務人應給付聲請人訴訟
    費用及本件程序費用三十五萬一千三百三十二元部分併予停止，即有未洽。復查
    ，強制執行法第十八條第二項規定之擔保金額係預慮因停止執行受有損害，以該
    金額作為求償之標的；經核本件相對人聲請停止執行之標的雖僅系爭房屋部分，
    惟系爭房屋非抗告人所有，縱經拆除對其並無損害，抗告人所受之損害應為無法
    取回系爭房屋基地部分使用之利益，故原審以房屋價值計算擔保金額，自有未合
    ，本院審酌系爭土地八十八年度之公告現值，即彰化市○○段三九八、三九九、
    四００、四０一地號土地為每平方公尺三萬七千五百元，同段第四一四地號土地
    為每平方公尺三萬二千三百六十七元，同段第四一五地號土地為每平方公尺三萬
    三千八百三十三元，總計系爭房屋基地價值為一千三百二十四萬五千二百四十五
    元，參酌前開執行卷內地籍圖及土地複丈成果圖，依該土地周圍環境、開發狀況
    等情，酌定擔保金額為二百六十四萬九千零四十九元。爰分別裁定如主文。
四、依強制執行法第十八條第二項、第三十一條之一、民事訴訟法第四九二條，裁定
    如主文。
中      華      民      國    八十九    年      十      月    二十五    日
                                  臺灣彰化地方法院民事第二庭
~B審判長法  官  羅培昌
~B      法  官  李水源
~B      法  官  謝仁棠
右為正本係照原本作成。
不得抗告。
~B法院書記官  謝秋德
中      華      民      國    八十九    年      十      月    二十五    日


司法院資訊處製作；財團法人民間司法改革基金會備份。
